最　高　行　政　法　院　判　決
                                     100年度判字第1101號
再 審 原 告  　黃士菁即華祥兒童教育研究出版社
再 審 被 告  　財政部臺北市國稅局
代　表　人   　陳金鑑
上列當事人間營業稅事件，再審原告對於中華民國98年11月26日
本院98年度判字第1434號判決，提起再審之訴，本院判決如下：
　　主  文
再審之訴駁回。
再審訴訟費用由再審原告負擔。
　　理  由
一、再審被告之代表人原為凌忠嫄，嗣於民國100年1月13日變更
    為陳金鑑，業據新任代表人具狀聲明承受訴訟，核無不合，
    先予敘明。
二、緣訴外人黃正宜於民國78年獨資設立華祥兒童教育出版社（
    現名為華祥兒童教育研究出版社），係經營圖書出版業及幼
    教事業管理顧問業；89年5月29日無條件讓渡其胞妹即再審
    原告黃士菁。嗣再審原告遭檢舉於89年5月30日至90年12月
    31日間銷售兒童書籍、收取教師訓練研習費等，金額計新臺
    幣（下同）10,917,911元（不含稅），依法應給與他人憑證
    而未給與，短漏開統一發票並漏報銷售額，案經臺北市稅捐
    稽徵處查獲後交由再審被告處理，經審理認定違章成立，初
    查於92年8月26日以營業稅核定稅額繳款書核定補徵營業稅
    545,896元，並按漏稅罰與行為罰從一重處罰，以違章案件
    罰鍰繳款書按所漏稅額處3倍罰鍰計1,637,600元（計至百元
    止）。再審原告不服，申經復查，獲准變更核定漏報銷售金
    額為7,778,911元，補徵營業稅額為388,946元，罰鍰處分變
    更為1,166,800元。再審原告仍不服，循序提起行政訴訟，
    經原審法院95年度訴字第3444號判決（下稱原審判決）撤銷
    訴願決定及原處分關於罰鍰部分，駁回再審原告其餘之訴。
    再審原告就補徵營業稅部分提起上訴，經本院98年度判字第
    1434號判決（下稱原確定判決）駁回再審原告之上訴確定。
    再審原告以原確定判決有行政訴訟法第273條第1項第1款再
    審事由，提起本件再審之訴。
三、再審原告起訴主張：
（一）按「銀行資料，如無具體事證，不得據以課稅。」「稽徵
      機關不得僅憑銀行票據往來記錄表，作為納稅義務人漏稅
      之唯一依據。」有本院71年度判字第619號及75年度判字
      第499號等判決先例可參。本件再審原告之華南銀行帳戶
      內屬於CD（現金存入）部分共計3,665,094元，再審被告
      並無證據證明該金額為客戶所付款項，原確定判決竟維持
      再審被告將之列入營業收入並補徵營業稅之處分，顯然有
      違上開判決先例所揭舉證責任規範體系。
（二）又原確定判決就另一上訴人華祥公司部分略以：「黃正宜
      為上訴人華祥公司之代表人，基於自然人與法人之人格有
      別，黃正宜名義開立之帳戶，其帳戶內金額之流入並不當
      然即係上訴人華祥公司營業活動之所得，被上訴人尚應舉
      證證明黃正宜名義帳戶郵局郵政劃撥帳戶（帳號：000000
      00）及華南商業銀行中華路分行活期存款帳戶（帳號：00
      0000000000）之系爭期間進帳確為上訴人華祥公司之營收
      ，始得以納入計算華祥公司營業收入總額。．．．被上訴
      人僅以該說明書、抽樣調查上開華南商業銀行中華路分行
      活期存款帳戶之部分存款人及上開華南商業銀行中華路分
      行活期存款帳戶每月15日均有提領紀錄，即認黃正宜之郵
      局郵政劃撥帳戶（帳號：00000000）及華南商業銀行中華
      路分行活期存款帳戶（帳號：000000000000）等2帳戶均
      係供華祥公司之營業活動使用，而以帳戶內金額之流入即
      係原則上供華祥公司營業活動為常情，原判決遽採而為有
      利於被上訴人之認定，即有判決不適用法規及不備理由之
      違法。．．．被上訴人並未舉證證明此部分金額確均為上
      訴人華祥公司之營收，逕納入計算華祥公司營業收入總額
      ，進而據以認定系爭期間銷售額予以補徵營業稅並以為裁
      罰之基礎，原判決予以維持，亦有判決不適用法規及理由
      不備之違法」等由，而將原審判決廢棄發回更審，但卻駁
      回再審原告之上訴。查再審原告在華南銀行帳戶內屬於CD
      （現金存入）3,665,094元之部分，與黃正宜於華南銀行
      帳戶內屬於CD（現金存入）7,297,411元之部分，二件事
      實在規範上應為相同評價，原確定判決將再審原告之部分
      駁回，華祥公司之部分則廢棄原判決發回更審，顯有違反
      平等原則，是原確定判決適用法規顯有錯誤等語，求為判
      決原確定判決及原審判決均廢棄，訴願決定及原處分（含
      復查決定）均撤銷。
四、再審被告則以：本件確定判決所適用之法規，並無與本案應
    適用之現行法規相違背，或與解釋、判例有所牴觸之情形。
    難謂原判決有行政訴訟法第273條第1項第1款之再審事由等
    語，資為抗辯，求為判決駁回再審原告之訴。
五、本院查：
（一）按確定判決有行政訴訟法第273條第1項第1款所規定：「
      適用法規顯有錯誤者」之事由，固得提起再審之訴。惟所
      謂「適用法規顯有錯誤」，係指確定判決所適用之法規顯
      然不合於法律規定，或與司法院現尚有效之解釋，或本院
      尚有效之判例顯然違反者而言，至於法律上見解之歧異或
      事實之認定，再審原告對之縱有爭執，要難謂為適用法規
      錯誤，而據為再審之理由，有本院97年判字第360號、62
      年判字第610號及49年裁字第78號判例可參。
（二）經查：本件原確定判決駁回再審原告之上訴部分，係認自
      然人以獨資商號登記為營業人，並以商號名義開立帳戶，
      其帳戶內金額之流入以營業活動之所得為常態，及有關交
      易之原因關係及證據資料，主要掌握在營業人手中，並稅
      務案件具有大量性行政之事物本質，稽徵機關欲完全調查
      及取得相關資料，容有困難，為貫徹課稅公平原則，自應
      認屬納稅義務人所得支配或掌握之課稅要件事實，及原因
      關係證據資料，納稅義務人應負有完全且真實陳述之協力
      義務；並就原審判決認定本件再審原告有無銷售事實及營
      業收入之證據，審認並無再審原告所稱違反舉證原則、證
      據法則、論理及經驗法則、判決理由矛盾、不備理由、適
      用法規不當之違法，因而駁回再審原告之上訴。至原確定
      判決將同案上訴人華祥公司之上訴廢棄部分，則係以黃正
      宜為華祥公司之代表人，基於自然人與法人之人格有別，
      黃正宜名義開立之帳戶，其帳戶內金額之流入並不當然即
      係華祥公司營業活動之所得，再審被告尚應舉證證明黃正
      宜名義帳戶郵局郵政劃撥帳戶及華南銀行中華路分行活期
      存款帳戶之系爭期間進帳確為華祥公司之營收，始得以納
      入計算華祥公司營業收入總額；再審被告並未舉證證明此
      部分金額確均為華祥公司之營收，逕納入計算華祥公司營
      業收入總額，進而據以認定系爭期間銷售額予以補徵營業
      稅之基礎，原判決予以維持，有判決不適用法規及理由不
      備之違法，故將原判決關於華祥公司部分廢棄，發回原審
      法院調查後，另為適法之裁判，有原確定判決附卷可按。
      經核原確定判決係就不同事實而為不同論斷，並無再審原
      告所稱「違反平等原則」情事，則再審原告指摘原確定判
      決有「適用法規顯有錯誤」之再審事由云云，無非係一己
      之歧異見解，尚與所謂「適用法規顯有錯誤」有間，自無
      可採。至再審原告引據本院71年度判字第619號及75年度
      判字第499號判決，均屬個案判決，並非判例，並無拘束
      本件之效力，且與本件案情不同，亦與所謂判決適用之法
      規顯然不合於法律規定，或與司法院現尚有效之解釋，或
      本院尚有效之判例顯然違反之「適用法規顯有錯誤」有間
      ，是再審原告據以主張原確定判決有行政訴訟法第273條
      第1項第1款規定之再審事由，亦無可採。
（三）綜上所述，再審原告以原確定判決有行政訴訟法第273條
      第1項第1款規定之再審事由，提起本件再審之訴，為顯無
      再審理由，應予駁回。
六、據上論結，本件再審之訴為無理由。依行政訴訟法第278條
    第2項、第98條第1項前段，判決如主文。
中　　華　　民　　國　　100　 年　　6　　 月　　30　　日
                    最高行政法院第七庭
                        審判長法官　蔡　進　田
                              法官　鄭  忠  仁
                              法官　陳  鴻  斌
                              法官　帥  嘉  寶
                              法官　江　幸　垠

以  上  正  本  證  明  與  原  本  無  異
中　　華　　民　　國　　100　 年　　7　　 月　　1　　 日
　　　　　　　　　　　　　　　書記官　邱　彰　德